臺灣高雄地方法院刑事裁定　　　　　　110年度撤緩字第134號
聲　請　人　臺灣高雄地方檢察署檢察官
受　刑　人　葉俋君



上列聲請人因受刑人詐欺案件，聲請撤銷緩刑之宣告（109年度
執緩字第680 號、110 年度執聲字第1667號），本院裁定如下：
    主  文
聲請駁回。
    理  由
一、聲請意旨略以：受刑人葉俋君前因犯幫助詐欺取財罪，經本
    院於民國109 年9 月23日以109 年金簡字第73號判決處有期
    徒刑2 月，緩刑2 年，緩刑期間付保護管束，並應向檢察官
    所指定之政府機關、政府機構、行政法人、社區或其他符合
    公益目的之機構或團體提供60小時之義務勞務，且接受法治
    教育3 場次，於109 年11月6 日確定。受刑人未於履行期限
    內履行完成，違反上開緩刑負擔情節重大，是受刑人有刑法
    第75條之1 第1 項第4 款所定得撤銷緩刑宣告之情形，足認
    原宣告之緩刑難收其預期效果，而有執行刑罰必要，爰依刑
    事訴訟法第476 條規定，聲請撤銷緩刑宣告等語。
二、按受緩刑之宣告，而違反第74條第2 項第1 款至第8 款所定
    負擔情節重大者，足認原宣告之緩刑難收其預期效果，而有
    執行刑罰之必要者，得撤銷其緩刑宣告，刑法第75條之1 第
    1 項第4 款定有明文。又刑法第75條之1 第1 項第4 款所稱
    情節重大，係指犯罪行為人顯有履行負擔之可能，而隱匿或
    處分其財產、故意不履行、無正當事由拒絕履行或顯有逃匿
    之虞等情事而言。是以法院於審查檢察官聲請撤銷緩刑之案
    件時，即不應僅以犯罪行為人違反刑法第74條第2 項第1 款
    至第8 款所定負擔，即必然撤銷緩刑，而應同時審認其違反
    緩刑所定負擔，是否有上述立法理由所例示「顯有履行負擔
    之可能，而隱匿或處分其財產」、「故意不履行」、「無正
    當事由拒絕履行」或「顯有逃匿之虞」等，而足認情節重大
    ，並足認有原宣告之緩刑難收其預期效果，而有執行刑罰之
    必要之情事。
三、經查：
（一）受刑人前因幫助詐欺案件，經本院於民國109 年9 月23日
      以109 年金簡字第73號判決處有期徒刑2 月，緩刑2 年，
      緩刑期間付保護管束，並應向檢察官所指定之政府機關、
      政府機構、行政法人、社區或其他符合公益目的之機構或
      團體提供60小時之義務勞務，且接受法治教育3 場次，於
      109 年11月6 日確定在案等情，有前揭案號之刑事判決及
      臺灣高等法院被告前案紀錄表附卷可稽，此部分事實，可
      以認定。
（二）又受刑人已履行完成3 場次法治教育一節，此有臺灣高雄
      地方檢察署（下稱高雄地檢署）緩刑及緩起訴處分案件處
      遇報告書在卷可稽，此部分事實，亦可以認定。
（三）受刑人於判決確定後，經高雄地檢署）檢察官指定自109
      年11月6 日起至110 年7 月5 日止，應向指定之機關提供
      60小時義務勞務，嗣因COVID- 19 疫情關係，執行機關將
      履行時間延後3 個月，延至110 年10月5 日止，惟受刑人
      未至機構執行，且此期間內受刑人復多次經高雄地檢署發
      函告誡，然迄於履行期限屆滿時止，均未完成義務勞務，
      迄今仍有60小時尚未履行等事實，有該署執行附條件緩刑
      案件通知書、社區處遇基本資料表、被告執行義務勞務通
      知書、110 年2 月23日高雄地檢署告誡書暨送達證書、履
      行義務勞務者交案說明會議程暨簽到表、觀護人執行緩行
      附帶義務勞務延長進行報告書、110 年2 月3 日、3 月25
      日、4 月12日、4 月22日、5 月6 日觀護輔導紀要、110
      年1 月13日、3 月11日、8 月12日、9 月9 日約談紀錄、
      110 年2 月1 日高雄地檢署告誡書暨送達證書、110 年2
      月20日高雄地檢署告誡書暨送達證書、社區處遇工作日誌
      等件在卷可查。是受刑人於判決確定後，確有未依緩刑所
      命方式履行判決所定60小時義務勞務之情形，此部分事實
      ，亦堪認定。
（四）受刑人雖迄未履行60小時之義務勞務，經本院傳喚受刑人
      到庭訊問，受刑人供稱：「（為何未履行義務勞務？）因
      為工作的關係」、「（是否仍願履行60小時義務勞務？）
      願意」等語。嗣受刑人於庭後向高雄地檢署旭股觀護人報
      到後，來電告知本院，其獲得旭股觀護人同意，自110 年
      12月10日起2 個月內完成履行60小時義務勞務，並經本院
      電詢該署旭股觀護人核認屬實，此有本院辦理刑事案件電
      話紀錄查詢表2 份附卷可佐。本院審酌（1 ）受刑人就60
      小時義務勞務之履行時間已有履行計畫；（2 ）緩刑所定
      其餘負擔即法治教育3 場次業已履行完畢，堪認受刑人確
      有按緩刑條件履行之意；（3 ）依上開觀護輔導紀要、約
      談紀錄等資料，顯示受刑人有依時間與承辦觀護人會面約
      談；（4 ）上開確定判決所定之緩刑期間（自109 年11月
      6 日起至111 年11月5 日為止）尚未屆滿，所餘期間尚長
      ，受刑人仍有於緩刑期間內履行完畢義務勞務之高度可能
      性，是受刑人雖屬違反刑法第74條第2 項第5 款所定負擔
      ，惟依其情節尚難認已達到「情節重大」之程度。
（五）此外，聲請人亦未提出其他證據足資認定前開緩刑宣告難
      收其預期之效果，而有執行刑罰之必要。從而，聲請人之
      聲請尚難准許，應予駁回。
四、爰依刑事訴訟法第220條，裁定如主文。
中    華    民    國   110    年    11    月    19    日
                  刑事第六庭    法  官  李爭春
以上正本證明與原本無異。
如不服本裁定，應於收受送達後5 日內向本院提出抗告狀。
因疫情遲誤不變期間，得向法院聲請回復原狀。
中    華    民    國   110    年    11    月    19    日
                                書記官  李宗諺